臺灣彰化地方法院刑事判決　　　　　　　　　　　　　九十三年度易字第一六四號
　　公　訴　人　臺灣彰化地方法院檢察署檢察官
　　被　　　告　甲○○○
右列被告因違反菸酒管理法案件，經檢察官聲請簡易判決處刑（九十二年度偵字第八
八三二號），本院員林簡易庭認有刑事訴訟法第四百五十一條之一第四項但書之情形
，而簽由本院改依通常程序審理，再經本院認有刑事訴訟法第二百七十三條之一第一
項之情形，而改依簡式審判程序判決如左：
        主  文
甲○○○連續產製私酒，處拘役參拾日，如易科罰金，以參佰元折算壹日。扣案之紅
葡萄露陸拾陸點肆公升、紅葡萄酒貳拾公升、葡萄酒醪壹仟陸佰伍拾公升、過濾器壹
個均沒收；又明知為私酒而販賣，處拘役貳拾日，如易科罰金，以參佰元折算壹日。
扣案之陳年紅葡萄露（蒸餾白酒）拾貳點貳公升沒收。應執行拘役肆拾日，如易科罰
金，以參佰元折算壹日。扣案之紅葡萄露陸拾陸點肆公升、紅葡萄酒貳拾公升、葡萄
酒醪壹仟陸佰伍拾公升、過濾器壹個、陳年紅葡萄露（蒸餾白酒）拾貳點貳公升均沒
收。
        事  實
一、甲○○○明知未經主管機關許可，不得產製私酒及販賣私酒，竟未經向主管機關
    取得菸酒製造業者之設立許可，即基於意圖營利，產製私酒之概括犯意，自民國
    九十二年七月間某日起，至九十二年十一月五日止，連續在其位於彰化縣溪湖鎮
    ○○里○○路○段四二二巷二十一號住處，擅自以將葡萄置入塑膠桶，再加以紅
    糖使其發酵後成為酒醪，再經由過濾器過濾之方式產製紅葡萄露及紅葡萄酒，製
    造完成後，準備販售於不特定之人。又於九十二年十月二十日左右，向不詳姓名
    、年籍之成年男子，以每公升新臺幣一百元之價格，購買陳年紅葡萄露（蒸餾白
    酒），再加以分裝，準備販售於不特定之人。嗣於九十二年十一月五日十二時許
    ，經警會同彰化縣政府財政局人員於上址查獲，並當場扣得陳年紅葡萄露（蒸餾
    白酒）十二點二公升、紅葡萄露六十六點四公升、紅葡萄酒二十公升、葡萄酒醪
    一千六百五十公升（聲請簡易判決處刑書誤載為一點六五公升）、過濾器一個等
    物，始查悉上情。
二、案經彰化縣警察局溪湖分局報請台灣彰化地方法院檢察署檢察官聲請簡易判決處
    刑，本院員林簡易庭認有刑事訴訟法第四百五十一條之一第四項但書之情形，而
    改依通常程序審理，再經本院認有刑事訴訟法第二百七十三條之一第一項之情形
    ，而改依簡式審判程序審理。
        理  由
一、按檢察官聲請以簡易判決處刑之案件，經法院認有第四百五十一條之一第四項但
    書之情形者，應適用通常程序審判之；除被告所犯為死刑、無期徒刑、最輕本刑
    為三年以上有期徒刑之罪或高等法院管轄第一審案件者外，於前條第一項程序進
    行中，被告先就被訴事實為有罪之陳述時，審判長得告知被告簡式審判程序之旨
    ，並聽取當事人、代理人、辯護人及輔佐人之意見後，裁定進行簡式審判程序；
    除簡式審判程序及簡易程序案件外，第一審應行合議審判，刑事訴訟法第四百五
    十二條、第二百七十三條之一第一項、第二百八十四條之一分別定有明文。本件
    原經檢察官向本院聲請簡易判決處刑，經本院員林簡易庭認有刑事訴訟法第四百
    五十一條之一第四項但書之情形，而簽由本院改依通常程序審理。又本件被告甲
    ○○○所涉係死刑、無期徒刑、最輕本刑為三年以上有期徒刑之罪或高等法院管
    轄第一審案件以外之罪，並於本院行準備程序時就被訴事實為有罪之陳述，本院
    合議庭依前揭規定，經評議結果，裁定改由一名法官獨任行簡式審判程序。次按
    於第一審辯論終結前，得就與本案相牽連之犯罪或本罪之誣告罪，追加起訴。追
    加起訴，得於審判期日以言詞為之；一人犯數罪者，為相牽連之案件，刑事訴訟
    法第二百六十五條、第七條第一款分別定有明文。檢察官於本院審理時就被告販
    賣私酒部分以言詞追加起訴，依前揭法條規定，應予准許，先予敘明。
二、右揭犯罪事實，業據被告甲○○○於警詢中及本院審理時坦承不諱，並有彰化縣
    政府查獲違法嫌疑菸酒案件現場處理紀錄表二紙、現場照片八幀在卷可按，及陳
    年紅葡萄露（蒸餾白酒）十二點二公升、紅葡萄露六十六點四公升、紅葡萄酒二
    十公升、葡萄酒醪一千六百五十公升、過濾器一個等物扣案可資佐證。次按菸酒
    管理法第四十六條但書雖規定：但以手工產製私菸、私酒自用者，免予處罰。惟
    須所自用之酒類係以手工產製，並供自用為要件，始屬免罰，本件被告製造之酒
    類，酒精濃度分別達百分之十點五四及六點九三，有正久生物科技有限公司出具
    之試驗報告書二紙在卷可按，依照菸酒管理法第四條第一項前段之規定已屬所稱
    之「酒」，而被告生產上開紅葡萄露及紅葡萄酒係為販賣，業據被告供明在卷。
    又扣案之陳年紅葡萄露（蒸餾白酒）酒精濃度為百分之四十八，亦經現場查獲人
    員當場檢測，而測得上開數據，並為被告所是認，復有彰化縣政府查獲違法嫌疑
    菸酒案件現場處理紀錄表在卷可按。足徵被告之自白與事實相符，本件事證確已
    明確，被告犯行堪以認定。
三、按所謂販賣行為，並不以販入之後復行賣出為要件，祇要以營利為目的，販入或
    賣出，有一於此，其行為即為完成。核被告所為，係犯菸酒管理法第四十六條之
    產製私酒罪、第四十七條之明知私酒而販賣罪。又被告先後多次之產製私酒之行
    為，時間緊接，犯罪構成要件相同，顯係基於概括之犯意反覆為之，為連續犯，
    應依刑法第五十六條之規定論以一罪，並加重其刑。另被告所犯前開二罪間，犯
    罪構成要件不同，行為互殊，顯係基於各別犯意為之，應予分論併罰。爰審酌被
    告之品性，因一時失慮偶罹刑典，及其犯罪之動機、目的、產製私酒之手段、數
    量、販入私酒之數量、所生危害及犯罪後之態度等一切情狀，分別量處如主文所
    示之刑，並均諭知易科罰金之折算標準，及定其應執行之刑，與易科罰金之折算
    標準，以示懲處。至扣案之陳年紅葡萄露（蒸餾白酒）十二點二公升、紅葡萄露
    六十六點四公升、紅葡萄酒二十公升、葡萄酒醪一千六百五十公升、過濾器一個
    等物，均屬被告所有，分別為販賣之私酒及供產製私酒所用之原料、器具及私酒
    ，均應依菸酒管理法第五十七條之規定宣告沒收之。
據上論斷，應依刑事訴訟法第四百五十二條、第二百七十三條之一第一項、第二百九
十九條第一項前段，菸酒管理法第四十六條、第四十七條、第五十七條，刑法第十一
條前段、第五十六條、第五十一條第六款、第四十一條第一項前段，罰金罰鍰提高標
準條例第二條，判決如主文。
本件經檢察官黃玉琪到庭執行執務。
中      華      民      國      九十三      年    三    月    二十二    日
                                臺灣彰化地方法院刑事第一庭
                                    法      官  陳  秋  錦
右正本證明與原本無異。
如不服本判決，應於判決送達後十日內，向本院提出上訴狀（須附繕本）。
                                    法院書記官  于  淑  真
中      華      民      國      九十三      年    三    月    二十二    日
菸酒管理法第四十六條：
產製或輸入私菸、私酒者，處一年以下有期徒刑、拘役或科或併科新臺幣三十萬元以
上一百五十萬元以下罰金。但以手工產製私菸、私酒供自用者，免予處罰。
菸酒管理法第四十七條：
明知為私菸、私酒，而販賣、轉讓或意圖販賣而陳列者，處一年以下有期徒刑、拘役
或科或併科新臺幣十五萬元以上七十五萬元以下罰金。
菸酒管理法第五十七條：
依本法查獲之私菸、私酒、劣菸、劣酒與供產製私菸、私酒之原料及器具，沒收或沒
入之。
